【裁判字號】    90,交易,16
【裁判日期】    900316
【裁判案由】    過失傷害
【裁判全文】
臺灣基隆地方法院刑事判決                            九十年度交易字第一六號
    公  訴  人  臺灣基隆地方法院檢察署檢察官
    被      告  乙○○
右列被告因過失傷害案件，經檢察官提起公訴（八十九年度偵字第三六七Ｏ號），本
院判決如左：
    主  文
乙○○因過失傷害人，處拘役參拾日，如易科罰金以參佰元折算壹日。
    事  實
一、乙○○於民國八十九年四月三凌晨一時三十分許，駕駛車號ＨＲ—五七九九號自
    用小客車，沿基隆市○○路與孝二路路口，欲左轉往孝二路方向行駛時，原應注
    意車前狀況，並隨時採取必要之安全措施；又汽車行駛至交岔路口時，應遵守燈
    光號誌，而依當時情形，又無不能注意情事，竟疏未注意在其對向由甲○○所騎
    乘欲直行往忠一路行駛之車號ＧＱＣ—七九Ｏ號重型機車，而貿然闖越紅燈違規
    左轉。致其汽車前車頭撞及甲○○所騎乘之機車左前車身，使甲○○人車倒地，
    甲○○並因而受有左肱骨幹骨折、顏面撕裂傷之普通傷害。
二、案經被害人甲○○訴由台灣基隆地方法院檢察署檢察官偵查起訴。
    理  由
一、訊據被告乙○○固坦承有駕車與告訴人騎乘之機車發生擦撞，且自承未注意道路
    標示，然否認有闖越紅燈違規左轉情事，辯稱：伊當時並未闖紅燈，而係搶燈，
    即綠燈一亮伊即起步並左轉。且該發生車禍之路段為公車專用道，雖晚間十一時
    後開放所有車輛通行，但交通號誌標示不明，造成伊未能注意云云。經查：依卷
    附警繪現場圖所示，肇事路段係三岔路口，被告所駕駛之汽車，沿忠一路行駛於
    內側第二左轉車道，內側第一車道為公車專用道，告訴人騎乘之機車則沿忠一路
    直行往公車專用道行駛，至上開車禍發生地點，被告欲左轉往孝二路方向行駛。
    當時為夜間有照明，視線良好，路面為柏油路面且乾燥，汽車之碰撞位置係前車
    頭保險桿，機車之碰撞位置則為左前車身，碰撞點已越過孝二路路口中心點，告
    訴人之機車於碰撞後，留有長約三‧二公尺之刮地痕，並卡在汽車車頭下方，汽
    車左前擋風玻璃破裂，此有交通事故調查報告表、現場照片十二張在卷足憑。顯
    見被告肇事當時，係在內側第二車道左轉，未注意車前狀況，而告訴人之直行車
    已越過道路中心點，被告所駕駛之汽車始左轉，並撞及機車左側。本件經檢察官
    送請台灣省基宜區車輛行車事故鑑定委員會、台灣省車輛行車事故覆議鑑定委員
    會鑑定、覆議結果，雖未能就被告與告訴人何者未依交通號誌指示行駛作鑑定，
    有各該委員會鑑定意見書、函各一份在卷可參。然據證人即騎乘機車跟在告訴人
    機車後方行駛之許維軒（原名許丁歡）、蔡聰寶二人於偵查中到庭證稱：渠等騎
    乘機車跟在告訴人後面，告訴人之機車已行經忠一路、孝二路中央，被告所駕駛
    之汽車，突然闖紅燈左轉，而撞及告訴人機車左側各等語（見八十九年度偵字第
    三六七Ｏ號偵查卷第三十四頁）。足證被告確係違規闖越紅燈左轉無疑，其所辯
    沒有闖紅燈云云，無非事後卸責之詞，不足採信。按汽車行駛時，汽車駕駛人應
    注意車前狀況，並隨時採取必要之安全措施；又汽車行駛至交岔路口時，應遵守
    燈光號誌，道路交通安全規則第九十四條第三項、第一百零二條第一項第一款分
    別定有明文。被告駕車自應注意上開規定，且依當時情形並無不能注意之情事，
    竟未注意前開規定而肇事，足認其具有過失。被告上開過失行為，使被害人甲○
    ○受有如事實欄所述之傷害，亦有長庚紀念醫院基隆分院出具之診斷證明書一紙
    附卷可參，是被告之過失行為與被害人所受之傷害間有相當因果關係存在，事證
    明確，被告犯行應堪認定。
二、核被告所為，係犯刑法第二百八十四條第一項前段之過失傷害罪。爰審酌被告前
    述之過失程度、所生損害及犯罪後尚未與被害人達成和解賠償損害等一切情狀，
    量處如主文所示之刑，並諭知易科罰金之折算標準。
據上論斷，應依刑事訴訟法第二百九十九條第一項前段、刑法第二百八十四條第一項
前段、第四十一條、罰金罰鍰提高標準條例第一條前段、第二條，判決如主文。
本案經檢察官黃士元到庭執行職務
中    華    民    國      九十      年      三      月      十六        日
                                      臺灣基隆地方法院交通法庭
                                              法  官  陳 培 仁
右正本證明與原本無異。
對於本件判決如有不服，應於收受送達後十日內，向本院提出上訴書狀，上訴於臺灣
高等法院，並按他造當事人之人數附具繕本。
                                              書記官  施 鴻 均
中    華    民    國      九十      年      三      月      十九        日
附錄論罪法條
刑法第二百八十四條第一項前段：
因過失傷害人者，處六月以下有期徒刑、拘役或五百元以下罰金。


司法院資訊處製作；財團法人民間司法改革基金會備份。
